臺灣桃園地方法院刑事判決　　　　　　　　　　　　　九十一年度簡上字第八號
　　上　訴　人
　　即　被　告　甲○○
右列上訴人因違反家庭暴力防治法等案件，經檢察官聲請簡易判決處刑（九十一年度
偵字第一五六二一號），本院桃園簡易庭於九十一年一月二十一日以九十年度桃簡字
第一四三五號為第一審簡易判決，上訴人不服，提起上訴，本院管轄第二審合議庭判
決如左：
    主  文
上訴駁回。
    理  由
一、本案經本院管轄第二審之合議庭審理結果，認第一審以被告甲○○犯家庭暴力防
    治法第五十條第一款之違反保護令罪及刑法第二百七十七條第一項之傷害罪，二
    罪間有想像競合關係，而從一重之違反保護令罪處斷，判處有期徒刑二月，並准
    以三百元折算一日易科罰金，經核其認事用法及量刑均無不當，應予維持，並引
    用第一審判決書記載之事實、證據及理由。
二、訊據被告固坦承於右揭時地為陳家盛上開註冊費乙事與告訴人乙○○發生爭執，
    並動手將告訴人乙○○強行推出其上開住處等情，惟矢口否認右揭犯行，辯稱：
    伊並未先毆打乙○○，且後來係乙○○藉故假裝跌倒在地，伊並無違反上開保護
    令及傷害乙○○之行為云云。經查：被告明知告訴人乙○○已前於民國（下同）
    八十九年十一月十四日向本院聲請取得八十九年度家護字第三四二號之民事通常
    保護令，裁定被告於其後十月之有效期間內，不得直接或間接對告訴人乙○○實
    施身體或精神上不法侵害之行為在案，竟仍不知悛悔，復於九十年八月十九日二
    十一時許，因告訴人乙○○攜帶其等之子陳家盛前往其桃園縣大溪鎮○○路二九
    號住處，欲向其索取陳家盛之註冊費用乙事發生爭執時，為將告訴人乙○○及陳
    家盛二人驅離其上開住處，即基於違反上開民事保護令及普通傷害之犯意，動手
    毆打告訴人乙○○之左肩部，再用手將告訴人乙○○強行推出，致告訴人乙○○
    因之跌倒在地，致告訴人乙○○因之受有左肩嚴重瘀青、右肘及右踝挫傷等傷害
    等情，業據告訴人乙○○迭次於警、偵訊中及本院審理時指訴明確，核與證人陳
    家盛、張秀華、林碧雲三人先後於警訊中及本院審理時證述之情節，均相符合，
    復有告訴人乙○○所提出上開民事通常保護令及診斷證明書各乙紙，在卷可稽，
    足堪認定。雖被告於本院審理時僅承認其當時雖有動手將告訴人乙○○推出，惟
    係告訴人乙○○藉故假裝跌倒在地，且其先前亦未曾動手毆打告訴人乙○○云云
    ，惟被告於右揭時地先行動手毆打告訴人乙○○乙節，業據證人即被告之子陳家
    盛迭次於警訊及偵查中證稱「.... 看到我父親甲○○毆打我母親乙○○（見偵
    查卷九十年八月二十七日警訊筆錄）」、「....，他（即被告）先用手打我媽，
    後來就拉扯，使我媽倒在地上，.... （見偵查卷九十年十一月一日偵訊筆錄）
    」等語明確，且證人即被告上開住處之房東林碧雲於本院審理時亦證稱「我在三
    樓聽到樓下吵架聲音我就下來看，我看到被告、告訴人在吵架，我看到告訴人要
    進去被告家裡，被告不讓告訴人進去，被告就動手推告訴人，告訴人因此有向前
    跌倒，我就把告訴人扶起來，我有勸他們不要吵，可是他們都不聽，我沒有注意
    到告訴人有無因此受傷，我下來時警察還沒有來，我沒有看到他們第二次拉扯，
    警察是後來才來，當時被告兒子陳家盛有在場（見本院卷九十一年六月二十一日
    筆錄）」等語明確，並均核與告訴人乙○○所提出上開診斷證明書上所載「右肩
    嚴重瘀青、右肘及右踝挫傷」之受傷部位一致，是被告於右揭時地因告訴人乙○
    ○前來索取陳家盛上開註冊費乙事發生爭執時，顯有毆打告訴人乙○○右肩部在
    先，再行動手將告訴人乙○○強行推出而跌倒在地，致告訴人乙○○因之受有上
    述傷害之結果等情，亦堪認定，是本院合議庭本同上開見解，以被告上開犯行明
    確，經本院桃園簡易庭判處罪刑，其認事用法並無違誤，而被告仍上訴空言指摘
    不當云云，請求撤銷原判決，為無理由，應予駁回。
據上論斷，應依刑事訴訟法第四百五十五條之一第三項、第三百七十三條、第三百六
十八條，判決如主文。
本案經檢察官何祖舜到庭執行職務。
中      華      民      國      九十一    年     八     月    二十    日
                          臺灣桃園地方法院刑事第四庭
                              審判長  法  官  陳世宗
                                      法  官  邱滋杉
                                      法  官  林晏鵬
右正本證明與原本無異。
不得上訴。
                                      書記官  陳青瑜
中      華      民      國      九十一    年     八     月   二十一   日
